臺灣基隆地方法院基隆簡易庭小額民事判決
110年度基小字第184號
原      告  新安東京海上產物保險股份有限公司

法定代理人  陳忠鏗  
訴訟代理人  謝京燁  
            林鴻明  
被      告  周建仁  

上列當事人間請求損害賠償事件，本院於民國110年2月24日言詞
辯論終結，判決如下：
    主  文
被告應給付原告新臺幣壹萬伍仟玖佰伍拾肆元，及自民國一百一
十年二月十二日起至清償日止，按年息百分之五計算之利息。
原告其餘之訴駁回。
訴訟費用新臺幣壹仟元，由被告負擔新臺幣伍佰陸拾柒元，餘由
原告負擔。
本判決原告勝訴部分得假執行，但被告如以新臺幣壹萬伍仟玖佰
伍拾肆元為原告預供擔保，得免為假執行。
    事實及理由
一、被告經合法通知，未於言詞辯論期日到場，核無民事訴訟法
    第386條所列各款情形，依民事訴訟法第436條之23、第436 
    條第2項、第385條第1項前段之規定，准原告訴訟代理人之
    聲請，由其一造辯論而為判決。
二、原告起訴主張：
　　原告承保車號000-0000號車（下稱系爭車輛）之車體損失險
    ，系爭車輛於民國108年11月9日9時8分許，由訴外人潘姵蓉
    駕駛，於基隆市○○區○○路000號衛生福利部基隆醫院（下稱
    基隆醫院）停車場內，遭被告所駕駛之TDF-7561號車，因倒
    車出停車格未注意後方車輛，而碰撞受損。系爭車輛受損部
    分，原告已依保險契約賠付被保險人修復系爭車輛，修復必
    要費用共計新臺幣（下同）28,150元(工資6,200元、零件13
    7,00元、烤漆8,250元），爰依保險法第53條第1項、民法第
    191之2條、第196條之規定，提起本件訴訟，並聲明：㈠被告
    應給付原告28,150元，及自起訴狀繕本送達被告之翌日起至
    清償日止，按年息百分之5計算之利息。㈡訴訟費用由被告負
    擔。
三、被告經合法通知未於言詞辯論期日到場，亦未提出書狀作何
    聲明或陳述。
四、本院之判斷：
  ㈠原告主張被告駕駛車號000-0000號營業用小客車，於108年11
    月9日9時8分許，於基隆市○○區○○路000號基隆醫院停車場與
    系爭車輛發生碰撞，致系爭車輛受損，及原告已依約賠償被
    保險人上揭金額等事實，業據原告提出系爭車輛行車執照影
    本、系爭車輛受損照片影本、基隆市警察局道路交通事故當
    事人登記聯單影本、北智捷汽車股份有限公司估價單原本、
    統一發票原本、電子發票證明聯原本、新安東京海上產物保
    險股份有限公司車輛維修保險賠款付承修廠商同意書原本為
    證，且經本院依職權向基隆市警察局第二分局調取本件道路
    交通事故相關資料（見該局110年1月12日基警二分五字第11
    00200359號函附A3類道路交通事故調查報告表、基隆市警察
    局第二分局信義派出所員警工作紀錄簿）在卷可稽。依前揭
    基隆市警察局第二分局函附之A3類道路交通事故調查報告表
    之「和解(理賠)內容」欄記載：「第一當事人(即被告)於署
    基停車場內停車格倒車時，不慎與後方停車格內欲倒車之第
    二當事人(即訴外人潘姵蓉)擦撞，雙方同時倒車，第二當事
    人之車損為左後車門凹陷，而第一當事人之車損為左後保險
    桿有刮痕，雙方均無飲酒之情事，第一當事人願以保險理賠
    第二當事人，第一當事人車損自行吸收，雙方達成和解」等
    情，被告及潘姵蓉均於該調查報告表上簽名；前揭基隆市警
    察局第二分局信義派出所員警工作紀錄簿之「工作記事及處
    理情形」欄亦記載：「…3.110案件-部立基隆醫院停車場車
    禍，警方到場了解，第一當事人周建仁…駕駛TDF-7651營小
    客於部立基隆醫院停車場停車格內欲倒車時，不慎與後方停
    車格內倒車之第二當事人潘姵蓉…所駕駛AKM-3985自小客發
    生擦撞，造成第二當事人之車損為左後車門凹陷，第一當事
    人之車損為左後保險桿有刮痕，雙方均無飲酒之情事，第一
    當事人願以保險理賠第二當事人，雙方達成和解…」等語，
    由上可知，本件交通事故係因被告倒車時疏未注意所致，堪
    認被告係有過失，被告對系爭車輛所受損害自應負侵權行為
    損害賠償責任。而原告已依保險契約給付系爭車輛之修復費
    用而修復系爭車輛，自得依保險法第53條規定代位行使對被
    告之損害賠償請求權。
  ㈡按因故意或過失，不法侵害他人之權利者，負損害賠償責任
    。汽車、機車或其他非依軌道行駛之動力車輛，在使用中加
    損害於他人者，駕駛人應賠償因此所生之損害，民法第184
    條第1項前段、第191條之2前段分別定有明文。次按負損害
    賠償責任者，除法律另有規定或契約因有訂定外，應回復他
    方損害發生前之原狀；第一項情形，債權人得請求支付回復
    原狀所必要之費用，以代回復原狀，民法第213條第1項、第
    3項定有明文。再按物被毀損時，被害人除得依民法第196 
    條請求賠償外，並不排除民法第213條至第215條之適用。依
    民法第196條請求賠償物被毀損所減少之價額，得以修復費
    用為估定之標準，但以必要者為限（例如：修理材料以新品
    換舊品，應予折舊）。被害人如能證明其物因毀損所減少之
    價額，超過必要之修復費用時，就其差額，仍得請求賠償（
    最高法院77年度第9次民事庭會議決議㈠參照）。查原告主張
    系爭車輛之修復費用，依上揭北智捷汽車股份有限公司估價
    單記載之總金額為28,150元（工資6,200元、塗裝8,250元、
    零件13,700元），而系爭車輛出廠年月為104年1月，不知其
    確切之出廠日期，推定系爭車輛為104年1月15日出廠，而以
    104年1月15日為計算折舊之基準。至108年11月9日車禍受損
    之日止，依營利事業所得稅查核準則第95條第6款規定：「
    固定資產提列折舊採用定率遞減法者，以一年為計算單位，
    其使用期間未滿一年者，按實際使用之月數相當於全年之比
    例計算之，不滿一月者，以月計」之方法計算結果，使用之
    時間應以4年10月計，其車輛及附加零件已有折舊，應將折
    舊部分予以扣除。本院依行政院所頒固定資產耐用年數表及
    固定資產折舊率之規定，自用小客車之耐用年數為5年，依
    定率遞減法每年折舊千分之369，則原告請求之修理費中零
    件費用13,700元，依上開標準計算折舊後，原告所得請求之
    零件費用為1,504元（計算式：第1年折舊值13,700元×0.369
    ＝5,055元，第1年折舊後價值13,700元－5,055元＝8,645元，
    第2年折舊值8,645元×0.369＝3,190元，第2年折舊後價值8,6
    45元－3,190元＝5,455元，第3年折舊值5,455元×0.369＝2,013
    元，第3年折舊後價值5,455元－2,013元＝3,442元，第4年折
    舊值3,442元×0.369＝1,270元，第4年折舊後價值3,442元－1,
    270元＝2,172元，第5年折舊值2,172元×0.369×(10/12)＝668
    元，第5年折舊後價值2,172元－668元＝1,504元，元以下四捨
    五入，下同）。加計其餘不應折舊之修復金額（工資6,200
    元、塗裝8,250元），則修復系爭車輛之必要費用應為15,95
    4元。
五、綜上所述，原告基於民法侵權行為之規定及代位之法律關係
    ，請求被告給付15,954元，及自起訴狀繕本送達被告之翌日
    即110年2月12日起至清償日止，按年息百分之5計算之利息
    ，為有理由，應予准許。逾此範圍之請求，為無理由，應予
    駁回。
六、本件係適用小額訴訟程序所為被告敗訴之判決，依民事訴訟
    法第436條之20規定，就原告勝訴部分依職權宣告假執行。
    並依職權宣告被告預供擔保得免為假執行。
七、訴訟費用即第一審裁判費1,000元，由被告負擔567元（計算
    式：1,000元×15,954元/28,150元＝567元），餘由原告負擔
    。
八、據上論結，本件原告之訴為一部有理由、一部無理由，依民
    事訴訟法第436條之23、第436條之19第1項、第436條之20、
    第436條第2項、第385條第1項前段、第392條第2項、第79條
    、第87條第1項判決如主文。
中    華    民    國    110    年    2    月    26    日
                  基隆簡易庭  法  官  高偉文
以上正本係照原本作成。
對於本件判決如有不服，應於收受送達後20日內向本院提出上訴
書狀，上訴於本院合議庭，並按他造當事人之人數附具繕本。
當事人之上訴，非以判決違背法令為理由不得為之，上訴狀應記
載上訴理由，表明下列各款事項：
(一)原判決所違背之法令及其具體內容。
(二)依訴訟資料可認為原判決有違背法令之具體事實。
如委任律師提起上訴者，應一併繳納上訴審裁判費。
中    華    民    國    110    年    2    月    26    日
                              書記官   王人俊